宣示判決筆錄
原      告  晨旭企業管理顧問股份有限公司

法定代理人  偕漢佳  
訴訟代理人  顏國政  
被      告  孔憲琮  
上列當事人間111年度中小字第2389號請求給付電信費事件，於
中華民國111年7月29日上午9時40分整在臺灣臺中地方法院臺中
簡易庭宣示判決，出席職員如下：
    法      官  林筱涵
    書  記  官  洪加芳
朗讀案由。
法官朗讀主文宣示判決如下：
    主      文
被告應給付原告新臺幣參萬參仟貳佰伍拾參元，及自民國一○九
年十二月十日起至清償日止，按週年利率百分之五計算之利息。
訴訟費用新臺幣壹仟元由被告負擔。
本判決得假執行。
    事實及理由之要領
一、原告主張：被告自民國106年5月21日起陸續向訴外人遠傳電
    信股份有限公司（下稱遠傳公司）申請租用門號0000000000
    、0000000000號之行動電話服務，嗣未依約繳納電信費，迄
    今尚積欠電信費新臺幣（下同）7,705元及提前終止契約之
    專案補貼款25,548元，共計33,253元。而遠傳公司已於109
    年12月10日將上開債權讓與原告，原告並已對被告為債權讓
    與之通知。為此，爰依電信服務契約及債權讓與之法律關係
    ，提起本件訴訟，並聲明如主文第1項所示。
二、上開原告主張之事實，業據其提出第三代行動通信/行動寬
    頻業務服務申請書及契約書、遠傳行動電話門號/代表號服
    務代辦委託書、電信費繳款通知、債權讓與證明書、債權讓
    與通知書、掛號郵件收件回執、股份有限公司變更登記表、
    專案補貼款計算式為證。被告已於相當時期受合法之通知，
    而於言詞辯論期日不到場，雖曾在支付命令聲明異議狀辯稱
    本件債務尚有糾葛云云，惟未提出具體之抗辯事由並舉證以
    實其說，所辯洵無足採。而被告對原告所提證物之真正既無
    爭執，是本院依上開證據調查之結果，堪信原告所陳上情為
    真正，本院即採為判決之基礎。從而，原告依電信服務契約
    及債權讓與之法律關係，請求被告給付如主文第1、2項所示
    之金額，為有理由，應予准許。
三、訴訟費用負擔及假執行宣告之依據：民事訴訟法第78條、第
    436條之19第1項、第436條之20。
　
民事訴訟法第436條之24第2項：
對於本判決之上訴，非以違背法令為理由，不得為之。
如對本判決上訴，須於判決送達後20日內向本院提出上訴狀，並
須表明原判決所違背之法令及其具體內容與依訴訟資料可認為原
判決有違背法令之具體事實之上訴理由（均須按他造當事人之人
數附繕本）。
中　　華　　民　　國　　111 　年　　7 　　月　　29　　日
                  臺灣臺中地方法院臺中簡易庭
                                  法  官  林筱涵
                                  書記官  洪加芳
以上正本證明與原本無異。
中　　華　　民　　國　　111 　年　　7 　　月　　29　　日
                                  書記官  洪加芳